# 求教关于“上市公司股权激励大股东垫款”的问题

提问人：jy03657116 时间：2017-11-29 16:29:53
背景： 上市公司进行股权激励，大股东质押部分其持有的该上市公司股权，通过个人借款的方式借款给被授予人，被授予人缴款。
问题： 1.是否符合股权激励管理办法？（办法中规定上市公司不得进行财务资助，未对大股东进行规定） 2.是否存在法律风险，被授予人出资款全部来源于大股东，是否存在权属争议？

回答人：chenyiwei
你所说的问题主要是法律问题，建议咨询律师和交易所。在会计上要关注该项借款是否按市场利率向激励对象收取利息（如果利息低于市场利率，则差额需确认为职工薪酬费用和资本公积），以及是否为变相的股权代持。